【裁判字號】    98,司家聲,488
【裁判日期】    981027
【裁判案由】    核定遺產管理人報酬
【裁判全文】
臺灣高雄地方法院民事裁定           98年度司家聲字第488號
聲  請  人  鍾美馨律師即被繼承人甲○○之遺產管理人
上聲請人聲請核定遺產管理人報酬事件，本院裁定如下：
    主  文
聲請人任被繼承人甲○○（男，民國○○○年○○月○○日生，
身分證統一編號：Ｚ000000000號）之遺產管理人之報
酬核定為新臺幣壹萬元。
程序費用新臺幣壹仟元由被繼承人甲○○之遺產負擔。
    理  由
一、按「遺產管理人，得請求報酬，其數額由親屬會議按其勞力
    及其與被繼承人之關係酌定之。」、「依本法之規定應開親
    屬會議時，由當事人、法定代理人或其他利害關係人召集之
    。」、「親屬會議不能召開或召開有困難時，依法應經親屬
    會議處理之事項，由有召集權人聲請法院處理之。」，民法
    第1183條、第1129條、第1132條第2 項前段分別定有明文。
二、本件聲請意旨略以：聲請人前經本院97年度財管字第75號民
    事裁定選任為被繼承人甲○○之遺產管理人，嗣依本院97年
    度家催字第332 號民事裁定為公示催告，並於民國97年9 月
    24日刊登於臺灣新生報，以及查詢被繼承人財產。茲因遺產
    管理人之報酬已難期待由親屬會議酌定，爰依法聲請本院酌
    定本件遺產管理人報酬等語。
三、經查：
  (一)本件被繼承人甲○○死亡後，其繼承人均已拋棄繼承權，且
    未經親屬會議選定遺產管理人，經本院選任聲請人為被繼承
    人之遺產管理人乙節，有本院97年度財管字第75號民事裁定
    暨確定證明書附卷可稽，堪信為真實。準此，聲請人顯難召
    開親屬會議酌定其管理遺產之報酬，是其本於利害關係人之
    地位，聲請本院酌定報酬，洵屬有據。
  (二)聲請人主張之前揭事實，除上述裁定外，另據其提出臺灣新
    生報代收處分類廣告費收據、登報證明、被繼承人之遺產清
    冊、民事支付命令聲請狀、工作紀錄表、臺灣高雄地方法院
    自行收納款項統一收據、民事聲請公示催告狀、鍾美馨律師
    函等件影本各1 份為證，堪信為真實。本院審酌：本件被繼
    承人之遺產為現金新臺幣（下同）7,727 元，有被繼承人之
    遺產清冊附卷可參，其債權人有財政部臺灣省南區國稅局高
    雄縣分局、合作金庫商業銀行股份有限公司，除此之外，尚
    無其他債權人陳報債權、債務或遺贈，足見其遺產法律關係
    尚難繁瑣；以及聲請人業已為閱卷、聲請公示催告、登報、
    查詢被繼承人財產等管理遺產行為；且考量聲請人處理上開
    事務及後續所需時間之久暫、耗費人力之程度及各債權人受
    償權利之保障等一切情狀，認聲請人任被繼承人甲○○遺產
    管理人之報酬金額核定為10,000元（含已代墊費用），即屬
    適當，爰酌定如主文第1 項所示。
四、末按依法應由關係人（包括聲請人、相對人及其他利害關係
    人）負擔費用者，法院裁定命關係人負擔時，應一併確定其
    數額，非訟事件法第24條第1 項所明定。經核本件聲請事件
    ，應徵之程序費用為1,000 元，依非訟事件法第157 條規定
    ，應由遺產負擔，爰併予確定如主文第2 項所示，附此敘明
    。
五、依非訟事件法第157 條、第24條第1 項，裁定如主文。
中    華    民    國    98    年    10    月    27    日
                  家事法庭  司法事務官  林于莙
以上正本證明與原本無異。
如對本裁定抗告，須於裁定送達後10日之不變期間內，向本院提
出抗告狀，並繳納抗告費新臺幣1,000 元。
中    華    民    國    98    年    10    月    27    日
                                書記官  沈  蘊


司法院資訊處製作；財團法人民間司法改革基金會備份。
